【裁判字號】    99,訴,1453
【裁判日期】    991220
【裁判案由】    妨害性自主罪
【裁判全文】
臺灣臺北地方法院刑事判決              99年度訴字第1453號
公  訴  人  臺灣臺北地方法院檢察署檢察官
被      告  黃雲祥
指定辯護人  本院公設辯護人沈芳萍
上列被告因妨害性自主案件，經檢察官提起公訴（99年度偵字第
18922號），本院判決如下：
    主  文
黃雲祥對於未滿十四歲之女子為性交罪，共貳罪，各處有期徒刑
壹年捌月，應執行有期徒刑壹年拾月。
    事  實
一、黃雲祥於民國（下同）99年6月間，在網路上認識A女（代號
    00000000，87年7月間生，真實姓名、年籍詳卷，下稱A女）
    ，2人於99年6月27日相約首次見面，見面後A女於同年月28
    日在網路上告知黃雲祥自己甫從國小畢業，今年要進入國中
    一年級就讀，因此黃雲祥明知A女係未滿14歲之少女，且明
    知未滿14歲之女子性自主決定權尚未臻成熟，竟於99年6月
    30日邀約A女在臺北火車站見面後，黃雲祥便帶同A女至臺北
    市○○區○○街1段4號之名邑旅店202室，基於對未滿14歲
    女子性交之犯意，在不違背A女意願之情況下，以生殖器插
    入A女之陰道內性交得逞。當天晚上黃雲祥帶同A女回到臺中
    縣沙鹿鎮竹林里一帶住處，於7月2日上午6時許，復另起基
    於對未滿14歲女子性交之犯意，在不違背A女意願之情況下
    ，以生殖器插入A女之陰道內，再次性交得逞。嗣因A女之父
    親知悉後，報警處理，始知上情。
二、案經A女之父訴由臺北市政府警察局中正第一分局報請臺灣
    臺北地方法院檢察署檢察官偵查起訴。
    理  由
壹、程序部分：
一、被告黃雲祥於警、偵訊之供述，非出於強暴、脅迫、利誘、
    詐欺、疲勞訊問、違法羈押或其他不正方法取得，依刑事訴
    訟法第156條第1項、第158條之2得採為證據。
二、按被告以外之人於審判外之陳述，雖不符前4條之規定，而
    經當事人於審判程序同意做為證據，法院審酌該言詞陳述或
    書面陳述作成時之情況，認為適當者，亦得為證據。當事人
    、代理人或辯護人於法院調查證據時，知有第159條第1項不
    得為證據之情形，而未於言詞辯論終結前聲明異議者，視為
    有前項之同意，為刑事訴訟法第159條之5所明定。證人A女
    、A女之父分別於警訊之證述，被告與公設辯護人於審判期
    日均表示無意見，上開人等於警訊之供述本院認為適當，依
    上述規定，得為證據。
三、後列非供述證據，均非違法取得之證據，且或係從事業務之
    人於業務上製作之證明文書、記錄文書，核無顯不可信情況
    ，故依同法第158條之4反面解釋、第159條之4第2款得為證
    據。
貳、實體部分：
一、上揭事實，業據被告迭於警詢、偵訊及本院審理中自白不諱
    ，核與告訴人A女之父於警詢時指訴之情節相符，並經證人
    即被害人A女於警詢之陳述屬實，復有光田醫療財團法人光
    田綜合醫院受理疑似性侵害事件驗傷診斷書、名邑旅店大廳
    監視錄影光碟1片及翻拍照片5張附卷可參，且被害人A女於
    本件案發時，尚未滿14歲，有其年籍資料在卷可憑，足徵被
    告前揭任意性自白與事實相符。本件事證明確，被告犯行洵
    堪認定，應予依法論科。
二、核被告所為，係犯刑法第227條第1項之對於未滿14歲之女子
    為性交罪。其前後2次犯行，犯意各別，行為互殊，應予分
    論併罰。按兒童及少年福利法第70條第1項固規定：「成年
    人…故意對兒童及少年犯罪者，加重其刑至二分之一。但各
    該罪就被害人係兒童及少年已定有特別處罰規定者，不在此
    限。」，惟被告所犯之刑法第227條第1項之罪，係對被害人
    為14歲以上未滿16歲之少年所設之特別處罰規定，自無再適
    用兒童及少年福利法第70條第1項前段規定加重其刑之必要
    ，併此敘明。又被告所犯之刑法第227條第1項之對未滿14歲
    之女子為性交罪，其法定刑為3年以上、10年以下之有期徒
    刑，本院念及被告素行尚佳，犯後亦坦承犯行、態度尚可，
    並非惡性重大之人，又其教育程度僅國中畢業，而犯本案時
    年僅19歲，且其罹有精神官能症，有驗退證明書、醫院驗退
    複檢紀錄表、國軍桃園總醫院附設民眾診療服務處診斷證明
    書（均影本）、國軍桃園綜合醫院99年11月2日桃企管字第
    0990003242號函及附件、行政院衛生署中央健康保險局99年
    10月28日健保醫字第0990038572號函及附件、光田醫療社團
    法人光田綜合醫院99年11月10日（99）光醫事字第9900880
    號函及附件（即被告病歷）各1份在卷可憑，僅因被告年輕
    智淺、思慮未週，致罹刑章，本院斟酌全案卷證，認被告之
    犯罪情狀可堪憫恕，就所犯本罪處以上開最低之法定刑猶嫌
    過重，爰依刑法第59條規定，減輕其刑。爰審酌被告並無任
    何前科，有台灣高等法院被告前案紀錄表可稽，與A女間為
    男女朋友關係，因一時失慮而誤觸刑法，犯罪後已坦承犯行
    、態度尚佳，及其犯罪手段、造成被害人之損害等一切情狀
    ，各量處如主文所示之刑，並定其應執行刑。
參、據上論斷，應依刑事訴訟法第299條第1項前段，刑法第227
    條第1項、第51條第5款、第59條，判決如主文。
本案經檢察官林淑玲到庭執行職務。
中    華    民    國    99    年    12    月    20    日
                  刑事第十二庭審判長法  官  李英豪

                                    法  官  楊台清

                                    法  官  曾正龍
上正本證明與原本無異。 
如不服本判決應於收受送達後10日內向本院提出上訴書狀，並應
敘述具體理由；其未敘述上訴理由者，應於上訴期間屆滿後20日
內向本院補提理由書（均須按他造當事人之人數附繕本）「切勿
逕送上級法院」。告訴人或被害人如對於本判決不服者，應具備
理由請求檢察官上訴，其上訴期間之計算係以檢察官收受判決正
本之日期為準。 
                                    書記官  黃馨慧 
中    華    民    國    99    年    12    月    20    日
附錄本案論罪科刑法條全文：
中華民國刑法第227條
對於未滿14歲之男女為性交者，處3年以上10年以下有期徒刑。
對於未滿14歲之男女為猥褻之行為者，處6個月以上5年以下有期
徒刑。
對於14歲以上未滿16歲之男女為性交者，處7年以下有期徒刑。
對於14歲以上未滿16歲之男女為猥褻之行為者，處3年以下有期
徒刑。
第1項、第3項之未遂犯罰之。

司法院資訊處製作；財團法人民間司法改革基金會備份。
